臺灣臺北地方法院刑事判決　　　　　　　　　　　　九十一年度訴字第一０四九號
　　公　訴　人　臺灣臺北地方法院檢察署檢察官
　　被　　　告　甲○○
右列被告因違反毒品危害防制條例案件，經檢察官提起公訴（九十一年度毒偵字第一
一九二、一九二四號），本院判決如左：
    主      文
甲○○連續施用第一級毒品，處有期徒刑捌月。
扣案之第一級毒品海洛因壹小包（淨重零點零伍公克）沒收銷燬之；扣案之注射針筒
貳支均沒收。
    事      實
一、甲○○因施用第二級毒品安非他命案件，經依本院八十九年度毒聲字第一二四二
    號裁定送勒戒處所觀察、勒戒後，因無繼續施用毒品之傾向，由台灣台北地方法
    院檢察署檢察官於民國八十九年五月三十一日以八十九年度毒偵字第一六六四號
    為不起訴處分確定（公訴人誤載為八十九年六月一日，應予更正）。詎仍不知戒
    絕毒癮，復基於施用第一級毒品海洛因之概括犯意，自九十一年三月間某日起至
    同年六月二十一日十七時止，在台北市○○區○○街三十五巷十八號住處，連續
    施用第一級毒品海洛因多次。期間先於九十一年三月十八日十九時五十分許，在
    上址為警查獲，並扣得其所有之施用第一級毒品海洛因器具注射針筒一支；又於
    同年六月二十二日十五時三十分許，經警持向本院聲請之搜索票在上址搜索查獲
    ，並扣得其所有之第一級毒品海洛因一小包（淨重零點零五公克）及施用第一級
    毒品海洛因器具之注射針筒一支。甲○○經本院於九十一年六月二十二日以九十
    一年度毒聲字第一二四六號裁定送勒戒處所觀察、勒戒後，認有繼續施用毒品之
    傾向。
二、案經台北市政府警察局萬華分局報請台灣台北地方法院檢察署檢察官偵查起訴。
    理      由
一、右揭事實，業據被告甲○○於本院審理中坦承不諱，而被告於九十一年三月十八
    日十九時五十分許為警查獲後所採集之尿液，經送檢驗結果確呈鴉片類藥物（嗎
    啡、可帶因）陽性反應；於九十一年六月二十二日十五時三十分許為警查獲後所
    採集之尿液經送檢驗結果，復確呈嗎啡陽性反應無訛，有台北市立療養院九十一
    年三月二十五日煙毒尿液檢驗報告書、台灣尖端先進生技醫藥股份有限公司濫用
    藥物檢驗中心九十一年八月七日濫用藥物檢驗報告、台北市立療養院九十年七月
    十二日煙毒尿液檢驗報告書及法務部調查局九十一年九月十三日調科壹字第０九
    一００五九六七四０號檢驗通知書各一份在卷可按。再被告於九十一年六月二十
    二日經台灣台北地方法院檢察署檢察官以本院九十一年度毒聲字第一二四六號裁
    定送台灣台北看守所附設勒戒處所執行觀察、勒戒時所採集之尿液經檢驗結果，
    復呈鴉片陽性反應，有台灣台北看守所附設勒戒處所報告書暨檢附之該所收容人
    毒品尿液檢驗報告表等件附卷足參，足認被告確有施用第一級毒品海洛因之犯行
    無訛。此外，又有法務部調查局九十一年七月二十四日調科壹字第０二０００五
    四二二號鑑定通知書、台北市政府警察局萬華分局查獲涉嫌毒品危害防制條例毒
    品初步鑑驗報告單等件附卷可稽，復有第一級毒品海洛因一小包（淨重零點零五
    公克）及注射針筒二支扣案可佐，是被告自白顯與事實相符。查被告因施用第二
    級毒品安非他命案件，經依本院八十九年度毒聲字第一二四二號裁定送勒戒處所
    觀察、勒戒後，因無繼續施用毒品之傾向，由台灣台北地方法院檢察署檢察官於
    八十九年五月三十一日以八十九年度毒偵字第一六六四號為不起訴處分確定，而
    被告因本案經本院於九十一年六月二十二日以九十一年度毒聲字第一二四六號裁
    定送勒戒處所觀察、勒戒後，有繼續施用毒品之傾向，有台灣台北地方法院檢察
    署八十九年度毒偵字第一六六四號不起訴處分書、台灣台北看守所附設勒戒處所
    九十一年七月四日有無繼續施用毒品傾向證明書、本院九十一年度毒聲字第一二
    四六號刑事裁定暨台灣高等法院檢察署刑案紀錄簡覆表等在卷可參。綜上，本件
    事證明確，被告犯行堪以認定，應予依法論科。
二、查海洛因具有成癮性，服用後會產生依賴性、耐藥性，並引起亢進性反應、慢性
    中毒、精神障礙、類似精神分裂症之錯覺、幻覺、妄想及伴有行動與性格異常等
    副作用，服用劑量增大時，甚或會導致死亡，而其慣用者，由於精神錯亂，更具
    有暴力攻擊及反社會行為等傾向，情況極為嚴重，且戒解不易，故立法院於八十
    六年十月三十日將肅清煙毒條例三讀修正通過為毒品危害防制條例，將海洛因列
    為第一級毒品，該條例並於八十七年五月二十日經總統公布施行。又犯毒品危害
    防制條例第十條施用各級毒品之罪者，檢察官應先將被告送勒戒處所觀察、勒戒
    ，經觀察、勒戒後，無繼續施用毒品傾向者，應由檢察官為不起訴之處分；經不
    起訴之處分後，五年內再犯施用毒品之罪，經觀察、勒戒後，認有繼續施用毒品
    之傾向或三犯以上者，不適用前開規定，但應由檢察官聲請法院裁定先令入戒治
    處所施以強制戒治，毒品危害防制條例第二十條第一項、第二項、第三項分別定
    有明文。核被告甲○○所為，係犯毒品危害防制條例第十條第一項之施用第一級
    毒品罪。其持有第一級毒品海洛因之低度行為，為施用第一級毒品海洛因之高度
    行為所吸收，不另論罪。其先後多次施用第一級毒品海洛因之犯行，均時間緊接
    ，方法相同，觸犯構成要件相同之罪名，顯係基於概括犯意為之，為連續犯，應
    依刑法第五十六條之規定論以一罪，並加重其刑。爰審酌被告之素行尚稱良好，
    然前既有施用第二級毒品安非他命之前科，竟仍不知悔改復行施用第一級毒品海
    洛因，犯罪之動機、目的、手段、施用毒品戕害自身之健康、生活狀況、智識程
    度暨犯罪後坦承犯行等一切情狀，量處如主文所示之刑，以示懲儆。扣案之第一
    級毒品海洛因一小包（淨重零點零五公克），爰依毒品危害防制條例第十八條第
    一項前段之規定，不問屬於犯人與否，宣告沒收銷燬之。至扣案之注射針筒二支
    ，既為供施用第一級毒品海洛因所用之器具，顯為供犯罪所用之物，復為被告所
    有，業據被告供陳在卷，爰依刑法第三十八條第一項第二款之規定，宣告沒收之
    。
據上論斷，應依刑事訴訟法第二百九十九條第一項前段，毒品危害防制條例第十條第
一項、第十八條第一項前段，刑法第十一條前段、第五十六條、第三十八條第一項第
二款，判決如主文。
本案經檢察官吳建輝到庭執行職務
中      華      民      國      九十一    年      十一    月    二十    日
                                      臺灣臺北地方法院刑事第五庭
                                          法  官  黃  紹  紘
右正本證明與原本無異。
如不服本判決，應於判決送達後十日內，向本院提出上訴狀。
                                          書記官  劉  新  怡
中      華      民      國      九十一    年      十一    月    二十    日
附錄本案論罪科刑所犯法條全文：
毒品危害防制條例第十條
施用第一級毒品者，處六月以上五年以下有期徒刑。
施用第二級毒品者，處三年以下有期徒刑。
